【裁判字號】    89,易,1077
【裁判日期】    891030
【裁判案由】    傷害等
【裁判全文】
臺灣臺北地方法院刑事判決                        八十九年度易字第一七七號
    公  訴  人  臺灣臺北地方法院檢察署檢察官
    被      告  甲○○
    選任辯護人  林秋萍
右列被告因傷害等案件，經檢察官提起公訴（八十八年度偵字第二０七０六號），本
院判決如左：
    主  文
甲○○傷害直系血親尊親屬之身體，累犯，處有期徒刑柒月。
    事  實
一、甲○○與丙○○係父子，為家庭暴力防法第三條第三款之家庭成員，甲○○前於
    民國八十五年間，因傷害直系血親尊親屬即父親丙○○案件，經本院判處有期徒
    刑四月，上訴後經台灣高等法院撤銷原判決，仍判處有期徒刑四月確定，於八十
    六年六月二十日執行完畢（構成累犯）。猶不知悔改，於八十八年八月二十五日
    下午二時許，在台北市○○街七十八巷一號住處因細故與其父丙○○發生爭執，
    甲○○竟基於傷害直系血親尊親屬之故意，徒手毆打其父丙○○，致丙○○受有
    左側頭部挫傷、左腳多處挫傷瘀血等傷害。
二、案經丙○○訴請台灣台北地方法院檢察署檢察官偵查起訴。
    理  由
一、訊據被告甲○○否認有何傷害直系血親尊親屬犯行，辯稱：其沒出手打丙○○云
    云云。經查：右揭事實業據告訴人丙○○指訴綦詳，核與證人乙○○證述情節相
    符，而被告於本院調查證據程序中亦稱：當時其有打到告訴人等語（見本院八十
    九年八月一日訊問筆錄）。被告所辯，尚無可採，此外復有馬偕紀念醫院診斷證
    明書在卷可稽。至被告雖請求傳訊證人彭麗香，然被告既自承彭麗香當時並未在
    場，本院認並無通知彭麗香出庭作證之必要。是本件事證已臻明確，被告犯行洵
    堪認定，應依法論科。
二、告訴人與被告係父子關係，被告對其直系血親尊親屬傷害，核其所為，係犯刑法
    第二百七十七條第一項之罪，並依同法第二百八十條之規定加重其刑。被告前有
    如事實欄所載之犯罪科刑執行情形，有台灣高等法院檢察署刑案紀錄簡覆表及台
    灣高等法院被告全國前案紀錄表在卷可憑，其於受有期徒刑執行完畢後五年內再
    犯本件有期徒刑以上之罪，為累犯，依刑法第四十七條之規定，應加重其刑。爰
    審酌被告前因傷害其父即告訴人判決確定執行完畢出監，仍不知悔改，偶因細故
    即再次出手毆打告訴人，且拒不認錯，惡性非輕，犯罪之動機、目的、手段、所
    生之危害、犯罪後矢口否認，態度不佳等一切情狀，量處如主文所示之刑，以資
    懲儆。
三、公訴意旨另以：被告於同日中午十二時許，在上址以拳頭及椅子敺打告訴人，至
    同日下午二時許，以毆打丙○○之強暴方法，妨害丙○○上洗手間之權利，因認
    被告涉犯刑法傷害直系血親尊親屬罪及強制罪。按犯罪事實應依證據認定之，無
    證據不得推定其犯罪事實，刑事訴訟法第一百五十四條定有明文。訊據被告否認
    有何傷害、強制犯行，辯稱：未出手或用椅子打告訴人，也沒有不讓告訴人上廁
    所等語。經查：告訴人指訴被告於同日中午十二時許以拳頭及椅子毆打乙節，證
    人乙○○、吳錦霞當時均未在場之事實，業據證人乙○○、吳錦霞證述在卷，以
    被告年僅三十歲，身強體壯，而告訴人業已七十歲之年紀觀之，若被告當時係持
    椅子毆打告訴人，告訴人所受傷害，能否如此輕微，且無須馬上就醫，非無可疑
    ？即難僅憑告訴人之指訴遽認被告於同日中午十二時許亦曾傷害告訴人。又告訴
    人陳稱：後來即同日下午二時許他要去廁所時，並未告訴被告他是要上廁所，被
    告就打他等語（見本院八十九年八月一日訊問筆錄）。則告訴人既未明確告知被
    告要上廁所，被告並不知悉告訴人要上廁所，當無從故意以傷害告訴人之強暴方
    法，妨害告訴人上廁所，亦難認被告有何故意以強暴方法妨害告訴人行使權利。
    此外，復查無其他積極證據足資證明被告有何公訴人所指犯行，不能證明被告犯
    罪，然公訴人認此部分與上開有罪部分有裁判上一罪之關係，爰不另為被告無罪
    之諭知。
據上論斷，應依刑事訴訟法第二百九十九條第一項前段，刑法第二百七十七條第一項
、第二百八十條、第四十七條、罰金罰鍰提高標準條例第一條前段，判決如主文。
本案經檢察官朱應翔到庭執行職務
中      華      民      國      八十九      年    十      月  三十    日
                                      臺灣臺北地方法院刑事第五庭
                                          法  官  陳容正
右正本證明與原本無異。
如不服本判決，應於判決送達後十日內向本院提出上訴狀 (應附繕本) ，上訴於臺灣
高等法院。
                                          書記官   林妙穗
中      華      民      國      八十九      年    十一    月    一    日
附錄本案論罪科刑法條全文
刑法第二百七十七條第一項
傷害人之身體或健康者，處三年以下有期徒刑，拘役或一千元以下罰金。
刑法第二百八十條
對於直系血親尊親屬，犯第二百七十七條或第二百七十八條之罪者，加重其刑至二分
之一。


司法院資訊處製作；財團法人民間司法改革基金會備份。
